臺灣臺北地方法院刑事判決
111年度交易字第36號
公  訴  人  臺灣臺北地方檢察署檢察官
被      告  李俊彥


上列被告因過失傷害案件，經檢察官聲請簡易判決處刑（110年
度調院偵字第1058號），本院認不宜以簡易判決處刑，改依通常
程序審理，判決如下：
    主  文
本件公訴不受理。
    理  由
一、公訴意旨詳如附件聲請簡易判決處刑書所載。
二、按告訴乃論之罪，告訴人於第一審辯論終結前得撤回其告訴
    ，又告訴經撤回者，應諭知不受理之判決，而不受理之判決
    ，得不經言詞辯論為之，刑事訴訟法第238條第1項、第303
    條第3款、第307條分別定有明文。
三、查被告李俊彥所涉過失傷害案件，聲請簡易判決處刑書認係
    犯刑法第284條之罪，依同法第287條前段規定，須告訴乃論
    。茲據告訴人郭婷婷具狀撤回告訴，此有「刑事撤回告訴」
    狀在卷足稽（本院111年度交簡字第144號卷第41頁參照），
    依上開說明，爰不經言詞辯論，逕為諭知不受理之判決。
據上論斷，應依刑事訴訟法第452條、第284條之1、第303條第3
款、第307條，判決如主文。
中　　華　　民　　國　　111 　年　　3 　　月　　7 　　日
                  刑事第十四庭  法　官  姚念慈
上正本證明與原本無異。
如不服本判決應於收受送達後20日內向本院提出上訴書狀，並應
敘述具體理由；其未敘述上訴理由者，應於上訴期間屆滿後20日
內向本院補提理由書（均須按他造當事人之人數附繕本）「切勿
逕送上級法院」。因疫情而遲誤不變期間，得向法院聲請回復原
狀。
                                書記官  潘美靜 
中　　華　　民　　國　　111 　年　　3 　　月　　8 　　日

附件：
臺灣臺北地方檢察署檢察官聲請簡易判決處刑書　
                                 110年度調院偵字第1058號
　　被　　　告　李俊彥　男　31歲（民國00年0月0日生）
　　　　　　　　　　　　住新北市○○區○○街000巷00號
　　　　　　　　　　　　國民身分證統一編號：Z000000000號
上列被告因過失傷害案件，業經偵查終結，認宜聲請以簡易判決
處刑，茲將犯罪事實及證據並所犯法條分敘如下：　
　　　　犯罪事實
一、李俊彥於民國110年4月28日晚間7時27分，駕駛車牌號碼000
    0-00號自用小客車，沿臺北巿文山區木柵路1段由西往東方
    向行駛，途經同路段146號前，本應注意汽車行駛變換車道
    時，應讓直行車先行，並注意安全距離，以避免危險之發生
    ，且依當時情狀，並無不能注意之情形，竟疏未注意及此，
    貿然由內側車道變換至外側車道，適郭婷婷騎乘車牌號碼00
    0-000號普通重型機車，在同路段外側車道駛至，李俊彥駕
    駛之車輛右前車頭遂與郭婷婷騎乘機車之左側車身發生碰撞
    ，郭婷婷因而人車倒地，受有雙手及左膝左足多處擦挫傷、
    臉部及頸部多處挫傷等傷害。
二、案經郭婷婷訴由臺北市政府警察局文山第一分局報告偵辦。
        證據並所犯法條
一、被告李俊彥固坦承有於上揭時地駕駛自用小客車與告訴人郭
    婷婷所騎乘機車發生交通事故之事實，然矢口否認有何前揭
    犯行，辯稱：伊有打方向燈，有看後照鏡，也有轉頭看確定
    沒有車才切出去，切出去不到1秒告訴人就撞上來，若是伊
    撞到告訴人，告訴人應該會飛出去等語。惟查，上揭犯罪事
    實，業據告訴人指訴明確，再本案經指揮檢察事務官當庭勘
    驗被告提出行車紀錄器檔案，被告於事故發生前即錄影時間
    1時3分1秒許，欲變換車道至外側車道時，有1輛黑色自用小
    客車自外側車道前行而甫自被告駕駛之車輛旁經過，被告即
    於錄影時間1時3分3秒許向右側偏行，而與告訴人騎乘之機
    車發生擦撞，告訴人於錄影時間1時3分4秒許即人車倒地，
    有行車紀錄器翻拍照片3張在卷可稽，復有道路交通事故現
    場圖、臺北市政府警察局文山第一分局交通分隊道路交通事
    故補充資料表、道路交通事故調查報告表㈠㈡各1份在卷可佐
    ，足認被告於變換車道前，並未充分察看外側車前有無直行
    車，並禮讓直行之告訴人先行，是被告前揭所辯不足採信，
    且告訴人並提出臺北巿立萬芳醫院-委託財團法人臺北醫學
    大學辦理診斷證明書乙紙在卷可憑，被告犯嫌應堪認定。
二、核被告所為，係犯刑法第284條前段之過失傷害罪嫌。
三、依刑事訴訟法第451條第1項聲請逕以簡易判決處刑。
　　此　　致
臺灣臺北地方法院
中　　華　　民　　國　 111　　年　　1 　　月　　17　　日
                              檢　察　官  江貞諭 
本件正本證明與原本無異
中　　華　　民　　國　 111　　年　　2 　　月　　7 　　日
　　　　　　　　　　　        書　記　官  郭昭宜


本件係依刑事訴訟法簡易程序辦理，法院簡易庭得不傳喚被告、
輔佐人、告訴人、告發人等出庭即以簡易判決處刑；被告、被害
人、告訴人等對告訴乃論案件如已達成民事和解而要撤回告訴或
對非告訴乃論案件認有受傳喚到庭陳述意見之必要時，請即另以
書狀向簡易法庭陳述或請求傳訊。

附錄本案所犯法條全文
中華民國刑法第284條
因過失傷害人者，處 1 年以下有期徒刑、拘役或 10 萬元以下
罰金；致重傷者，處 3 年以下有期徒刑、拘役或 30 萬元以下
罰金。